臺灣板橋地方法院刑事判決　　　　　　　94年度訴字第1986號
公　訴　人　臺灣板橋地方法院檢察署檢察官
被　　　告　甲○○
上列被告因違反毒品危害防制條例案件，經檢察官提起公訴（94
年度毒偵字第4175號），被告於本院準備程序進行中，就被訴犯
罪事實為有罪之陳述，經本院合議庭裁定改行簡式審判程序審理
後，判決如下：
    主  文
甲○○施用第一級毒品，處有期徒刑拾月。
    事  實
一、甲○○前於民國89年間因施用毒品案件，經送觀察、勒戒後
    ，因認無繼續施用毒品之傾向後，由臺灣臺北地方法院檢察
    署（下稱臺北地檢署）檢察官於89年8 月7 日以89年度毒偵
    字第1274號不起訴處分確定；復於90年間因施用毒品案件，
    經送觀察、勒戒後，因認無繼續施用毒品之傾向，於同年6
    月13日出所，並經臺灣板橋地方法院檢察署（下稱板橋地檢
    署）檢察官於同年月12日以90年度毒偵字第1170、2365號不
    起訴處分確定；又於93年間因連續施用第一、二級毒品案件
    ，由本院於93年9 月30日以93年度訴字第1125號刑事判決處
    應執行有期徒刑10月，嗣上訴後，由臺灣高等法院於94年1
    月31日以93年度上訴字第3429號刑事判決駁回上訴確定。詎
    其仍不知悔改，猶基於施用毒品之犯意，於94年5 月11日16
    時50分採尿前96小時內某時許，在臺北縣中和市○○路不詳
    姓名年籍資料之友人住處，將第一級毒品海洛因及第二級毒
    品安非他命混合加水稀釋後，以注射針筒注射之方式施用海
    洛因及安非他命一次，嗣因另案通緝，於同年5 月11日16
    時許，在臺北縣中和市○○路3 段60巷68號4 樓為警查獲，
    並經採集其尿液送驗，其結果呈嗎啡及安非他命、甲基安非
    他命之陽性反應，始查知上情。
二、案經臺北縣政府警察局移送板橋地檢署檢察官偵查起訴及追
    加起訴。
    理  由
一、上開事實，業據被告甲○○於本院訊問時自白不諱，且被告
    於前開時間採集之尿液經送驗，其結果呈嗎啡及安非他命、
    甲基安非他命之陽性反應乙節，亦有臺灣檢驗科技股份有限
    公司濫用藥物尿液檢驗報告2 份、臺北縣政府警察局刑警隊
    偵辦毒品案件尿液代碼表乙紙附卷可佐。故被告之自白核與
    事實相符，應堪予採信。是本件事證已臻明確，被告犯行洵
    堪認定，應予依法論科。
二、按施用毒品經觀察、勒戒或強制戒治執行完畢釋放後，5 年
    內後再施用毒品，應適用毒品危害防制條例第20條第1 、2
    項之規定，同條例第20條第3 項定有明文。經查，被告前於
    89年間因施用毒品案件，經送觀察、勒戒後，因認無繼續施
    用毒品之傾向後，由臺北地檢署檢察官於89年8 月7 日以89
    年度毒偵字第1274號不起訴處分確定；復於90年間因施用毒
    品案件，經送觀察、勒戒後，因認無繼續施用毒品之傾向，
    於同年6 月13日出所，並經板橋地檢署察官於同年月12日以
    90年度毒偵字第1170、2365號不起訴處分確定；又於93年間
    因連續施用第一、二級毒品案件，由本院於93年9 月30日以
    93年度訴字第1125號刑事判決處應執行有期徒刑10月，嗣上
    訴後，由臺灣高等法院於94年1 月31日以93年度上訴字第
    3429號刑事判決駁回上訴確定，此有臺灣高等法院被告前案
    紀錄表乙份在卷可稽，則本件檢察官起訴被告施用第一、二
    級毒品，符合上開規定，合先敘明。又按海洛因及安非他命
    分別依毒品危害防制條例第2 條第1 項第1 、2 款之規定，
    分屬第一、二級毒品，故核被告所為，係犯毒品危害防制條
    例第10條第1 項之施用第一級毒品罪及同條例第10條第2 項
    之施用第二級毒品罪。又被告持有海洛因、安非他命均係供
    己施用，則其持有之低度行為，為施用毒品之高度行為所吸
    收，均不另論罪。復被告一施用行為同時施用海洛因及安非
    他命，係一行為觸犯數罪名，為想像競合犯，應依刑法第55
    條前段之規定，從一重之施用第一級毒品罪處斷，至檢察官
    認係二行為觸犯不同罪名，犯意各別，行為互殊，為數罪併
    罰云云，然業經被告供述：伊將海洛因及安非他命混合加水
    稀釋後，用注射針筒施用等語明確（詳見本院94年10月3 日
    準備程序筆錄第2 頁），故檢察官認係數罪併罰，容有誤會
    ，併予敘明。另檢察官雖僅就被告施用安非他命之犯行提起
    公訴，然檢察官就犯罪事實一部起訴者，其效力及於全部，
    則檢察官雖未就被告施用海洛因之犯行於起訴事實內載明提
    起公訴，但該部分業經公訴人以言詞請求併予審理，且該部
    分因與前揭起訴部分有想像競合之裁判上一罪關係為起訴效
    力所及，本院自得併予審酌，附此敘明。爰審酌被告前有2
    次施用毒品之犯行，仍不知悔悟，故態復萌，再次施用毒品
    ，無視於毒品對於自身健康之戕害及國家對於杜絕毒品犯罪
    之禁令，惟審酌被告犯後坦承犯行，態度尚佳，及施用毒品
    者均具有相當程度之生理成癮性及心理依賴性，戒除不易，
    且犯罪心態與一般刑事犯罪之本質不同，非難性較低，以及
    本次僅施用一次等一切情狀，量處如主文所示之刑，以資懲
    儆。
據上論斷，應依刑事訴訟法第299 條第1 項前段、第273 條之1
第1 項，毒品危害防制條例第10條第1 項、第2 項，刑法第11條
前段、第55條前段，判決如主文。
本案經檢察官朱學瑛到庭執行職務。
中　　華　　民　　國　　94　　年　  10　　月　　14　　日
　　　　　　　　　刑事第十四庭    法　官　饒金鳳
以上正本證明與原本無異。
如不服本判決，應於判決送達後10日內，向本院提出上訴狀。
                                  書記官　王春森
中　　華　　民　　國　　94　　年　　10　　月　　14　　日
附錄本案論罪科刑之法律條文：
毒品危害防制條例第10條：
施用第一級毒品者，處6月以上5年以下有期徒刑。
施用第二級毒品者，處3年以下有期徒刑。
